【裁判字號】    98,財管,13
【裁判日期】    980630
【裁判案由】    選任遺產管理人
【裁判全文】
臺灣桃園地方法院民事裁定              98年度財管字第13號
聲  請  人  彰化商業銀行股份有限公司
法定代理人  乙○○
代  理  人  丙○○
關  係  人  陳文正律師
被  繼承人  甲○○    生前最後.
上列聲請人聲請選定被繼承人甲○○之遺產管理人事件，本院裁
定如下：
    主      文
指定關係人陳文正律師為被繼承人甲○○之遺產管理人。
准對被繼承人甲○○（女，民國○○年○ 月○○日生，身分證統一編
號：Ｚ000000000號，生前最後住所：桃園縣龜山鄉○○村○○鄰○
○路○ 段396 巷3 號10樓之3） 之大陸地區以外之繼承人為承認
繼承之公示催告。
關係人陳文正律師應於收受本裁定之日起貳拾日內，將本裁定登
載於公報、新聞紙或其他相類之傳播工具。
如有被繼承人甲○○之大陸地區以外之繼承人，應自本公示催告
最後登載公報、新聞紙或其他相類之傳播工具之日起壹年內向本
院陳報承認繼承，如不於公示期限內申報承認繼承時，被繼承人
之遺產於大陸地區之繼承人依法繼承、清償債權並交付遺贈物後
有賸餘者歸屬國庫。
聲請程序費用由被繼承人甲○○之遺產負擔。
    理      由
一、按先順序繼承人均拋棄其繼承權時，由次順序之繼承人繼承
    ，其次順序繼承人有無不明或第4 順序之繼承人均拋棄其繼
    承權者，準用關於無人承認繼承之規定，此民法第1176條第
    6 項所定。又繼承開始時，繼承人有無不明，而無親屬會議
    ，或親屬會議未於民法第1177條所定一個月內選定遺產管理
    人時，利害關係人得聲請法院選任遺產管理人，同法第1178
    條第2 項前段亦有明文。
二、本件聲請意旨略以：被繼承人甲○○於民國97年6 月17日死
    亡，其生前積欠聲請人債務未清償，而被繼承人之各順位繼
    承人均已拋棄繼承，迄今並無親屬會議為其選定遺產管理人
    ，致聲請人之債權一直無法行使，為確保聲請人之債權，爰
    依非訟事件法第149 條第1 項之規定，聲請選任被繼承人之
    遺產管理人等語。
三、經查，聲請人前開主張，業據其提出除戶謄本、繼承系統表
    、本院97年8 月11日永家茂97年度繼（行政）字第1120號函
    、97年8 月15日永家茂97年度繼字第1143號函本及97年10月
    27日97司執宙字第16896 號函等為證，並經本院依職權調取
    97年度繼字第1120號、第1143號拋棄繼承案卷查核屬實，而
    被繼承人於97年6 月17日死亡，迄今已逾民法第1177條所定
    1 個月期間，期間無親屬會議選任之遺產管理人向聲請人為
    處理債務之表示，可認聲請人主張無親屬會議召集之事實為
    真。準此，堪認被繼承人所遺財產，現確係處於無人繼承之
    狀態，是以本件確有為被繼承人所遺財產選任遺產管理人之
    必要。又按遺產管理人之設，旨在管理保存及清算遺產，以
    免遺產散失，是以遺產管理人具有相當之公益色彩；又選任
    遺產管理人，除慮及管理遺產之公平性外，須考慮其適切性
    ，亦即可對其遺產、遺債之情形瞭解較深，復與遺債債權人
    無利害共同關係而得忠誠處理者，優先選任為宜。因被繼承
    人之親屬均無意願擔任遺產管理人，經本院去函桃園律師公
    會請其推薦遺產管理人人選，該公會乃推薦陳文正律師擔任
    被繼承人之遺產管理人，此有該公會98年6 月26日函在卷可
    憑，核陳文正律師具有法律專業知識及能力，允可秉持其專
    業倫理擔當此具公益性質之遺產管理人任務，且有為遺產管
    理人之意願，因此選任陳文正律師為本件被繼承人所遺遺產
    之遺產管理人，應屬適當，爰依首揭規定指定之，並為公示
    催告。
四、依非訟事件法第157 條，裁定如主文。
中    華    民    國    98    年    6     月    30    日
                  家事法庭      法  官  劉佩宜
以上正本係照原本作成
如對本裁定抗告須於裁定送達後10日內向本院提出抗告狀
中    華    民    國    98    年    6     月    30    日
                                書記官  陳月桂


司法院資訊處製作；財團法人民間司法改革基金會備份。
